【裁判字號】    99,訴,2718
【裁判日期】    991020
【裁判案由】    毒品危害防制條例
【裁判全文】
臺灣板橋地方法院刑事判決              99年度訴字第2718號
公  訴  人  臺灣板橋地方法院檢察署檢察官
被      告  甲○○
上列被告因違反槍砲彈藥刀械管制條例案件，經檢察官提起公訴
（99年度毒偵字第4066號、第5409號、第5987號），本院判決如
下：
    主  文
甲○○施用第一級毒品，累犯，處有期徒刑捌月；又施用第一級
毒品，累犯，處有期徒刑捌月；又施用第一級毒品，累犯，處有
期徒刑捌月。應執行有期徒刑壹年拾月。
    事  實
一、甲○○前於(一)民國93年3 月10日，因施用毒品案件，經本院
    以93年度毒聲字第446 號裁定送觀察、勒戒後，認無繼續施
    用毒品傾向，於93年4 月19日執行完畢釋放出所，經台灣板
    橋地方法院檢察署檢察官以93年度毒偵字第1453號為不起訴
    處分；(二)於95年7 月28日，因違反毒品危害防制條例案件，
    經本院以95年度訴字第1693號判決處有期徒刑8 月、3 月，
    應執行有期徒刑10月，95年10月2 日判決確定；(三)於96年2
    月27日，因違反毒品危害防制條例案件，經本院以95年度訴
    字第3443號判決處有期徒刑8 月，96年3 月22日判決確定；
    (四)於95年11月2 日，因竊盜案件，經本院以95年度簡字第65
    47號判決處有期徒刑3 月，95年11月30日判決確定；(五)於96
    年2 月16日，因違反毒品危害防制條例案件，經本院以96年
    度簡字第150 號判決處有期徒刑4 月，96年4 月19日判決確
    定；(六)於96年3 月28日，因竊盜、贓物案件，經本院以96年
    度簡字第1607號判決處有期徒刑3 月、3 月，應執行有期徒
    刑4 月，96年5 月1 日判決確定；甲○○所犯上開(二)所示之
    罪，經本院以96年度聲減字第2164號裁定減為有期徒刑4 月
    、1 月又15日，應執行有期徒刑5 月，其所犯上開(三)至(六)所
    示之罪，亦經本院以96年度聲減字第2164號裁定減為有期徒
    刑4 月、1 月又15日、2 月、1 月又15日、1 月又15日，應
    執行有期徒刑9 月；甲○○又(七)於96年5 月31日，因違反毒
    品危害防制條例案件，經本院以96年度訴字第11 79 號判決
    處有期徒刑1 年2 月，96年11月7 日判決確定，復經本院以
    96 年 度聲減字第7652號裁定減為有期徒刑7 月；(八)於96年
    5 月21日，因竊盜案件，經本院以96年度易字第390 號判決
    處有期徒刑8 月，96年6 月7 日判決確定，復經本院以96年
    度聲減字第7219號裁定減為有期徒刑4 月；(九)於97年2 月14
    日，因違反毒品危害防制條例案件，經本院以97年度訴字第
    212 號判決處有期徒刑1 年2 月，減為有期徒刑7 月，97年
    3 月13日判決確定；甲○○所犯上開(七)至(九)所示之罪，又經
    本院以97年度聲字第4168號裁定應執行有期徒刑1 年2 月；
    而其所犯前揭(二)至(九)所示之罪，經接續執行，於98年5 月14
    日執行完畢，詎仍不知悔改，明知海洛因經毒品危害防制條
    例列為第一級毒品，不得施用、持有，竟基於施用第一級毒
    品海洛因之犯意，分別於(一)99年3 月17日10時許，在其位於
    臺北縣樹林市○○街80號2 樓住處內，施用第一級毒品海洛
    因。嗣於99年3 月18日10時30分許，為警在臺北縣三峽鎮○
    ○街241 號之18，8 樓查獲，經採尿送驗後，其結果呈鴉片
    類嗎啡陽性反應，始悉上情；(二)99年5 月13日10時許，在上
    址住處內，施用第一級毒品海洛因。嗣於99年5 月14日21時
    45分許，為警於其住處另案通緝查獲，並採尿送驗後，其結
    果呈鴉片類嗎啡陽性反應，始悉上情；(三)99年5 月23、24
    日某時許，在上址住處內，施用第一級毒品海洛因。嗣於99
    年5 月25日11時30分許，為警於其住處另案通緝查獲，並採
    尿送驗後，其結果呈鴉片類嗎啡陽性反應，始悉上情。
二、案經臺北縣政府警察局三峽分局、板橋分局、樹林分局移請
    臺灣板橋地方法院檢察署檢察官偵查起訴。
    理  由
一、訊據被告甲○○對於上揭事實坦承不諱，被告查或是所採尿
    液經鑑驗呈鴉片類嗎啡陽性反應之事實，有臺灣檢驗科技股
    份有限公司分別於99年4 月8 日、、99年6 月3 日、99年6
    月9 日出具之濫用藥物檢驗報告、臺北縣政府警察局三峽分
    局查獲毒品危害防制條例案姓名對照表（檢體編號L0000000
    ）、臺北縣政府警察局板橋分局偵辦毒品危害防制條例被移
    送人姓名及代碼對照表（檢體編號A0000000）、臺北縣政府
    警察局樹林分局查獲毒品案件尿液檢體監管紀錄表（檢體編
    號J0 000000 ）各1 紙在卷可稽，事證已甚明確，被告犯行
    堪以認定。
二、核被告所為，均係犯毒品危害防制條例第10條第1 項之施用
    第一級毒品罪。被告施用毒品前後，持有第一級毒品之低度
    行為，為各該施用第一級毒品之高度行為所吸收，均不另論
    罪。又被告所犯上揭3 罪間，犯意各別，行為殊異，應予分
    論併罰。再被告有如犯罪事實欄所載之論罪、科刑及徒刑之
    執行情形，有台灣高等法院被告前案紀錄表1 份在卷可稽，
    其於有期徒刑執行完畢後，5 年以內故意再犯本件有期徒刑
    以上之罪，為累犯，均應依刑法第47條第1 項之規定加重其
    刑。爰審酌被告犯罪之動機、目的、手段、所生危害、犯罪
    後坦承犯行態度尚佳等一切情狀，分別量處如主文所示之刑
    ，及定其應執行之刑，以資懲儆。
據上論斷，應依刑事訴訟法273 條之1 第1 項、第299 條第1 項
前段，毒品危害防制條例第10條第1 項，刑法第11條前段、第47
條第1 項、第51條第5 款，判決如主文。
本案經檢察官朱俊銘到庭執行職務。
中    華    民    國    99    年    10    月    20    日
                  刑事第五庭    法  官   胡堅勤
上列正本證明與原本無異。
如不服本判決，應於判決送達後10日內敘明上訴理由，向本院提
出上訴狀 (應附繕本) ，上訴於臺灣高等法院。其未敘述上訴理
由者，應於上訴期間屆滿後20日內向本院補提理由書「切勿逕送
上級法院」。
                                書記官  梁宜庭
中    華    民    國    99    年    10    月    20    日
附錄本案論罪科刑法條全文：
毒品危害防制條例第10條
施用第一級毒品者，處 6 月以上 5 年以下有期徒刑。
施用第二級毒品者，處 3 年以下有期徒刑。

司法院資訊處製作；財團法人民間司法改革基金會備份。
